臺灣南投地方法院刑事判決
111年度原交易字第2號
公  訴  人  臺灣南投地方檢察署檢察官
被      告  徐昱鈞



指定辯護人  本院公設辯護人許定國  
上列被告因偽造文書等案件，經檢察官提起公訴（110年度偵字
第4650號），被告於準備程序中就被訴事實為有罪之陳述，經告
知簡式審判程序之旨，並聽取公訴人、被告及辯護人之意見後，
由本院裁定改行簡式審判程序，判決如下：
    主  文
徐昱鈞犯偽造署押罪，累犯，處有期徒刑參月，如易科罰金以新
臺幣壹仟元折算壹日。如附表「偽造之署押」欄所示之署押，沒
收之。
    事  實
一、徐昱鈞於民國110年6月19日23時23分許，駕駛車牌號碼00-0
    000號自小客車，沿南投縣埔里鎮沿忠孝路西南往東北行駛
    至同鎮中正路與忠孝路交岔路口時（下稱本案交岔路口），
    未注意車前狀況，且依當時情形，無不能注意之情事，貿然
    進入該閃黃燈交岔路口，適有由洪煥庭駕駛之車牌號碼000-
    000號機車，沿中正路由西北往東南方向行駛至本案交岔路
    口，亦未注意車前狀況，因而發生擦撞，造成洪煥庭受有頭
    部其他部位挫傷、右側手部擦挫傷、左側手部擦挫傷、右側
    膝部擦挫傷等傷害（業據洪煥庭撤回告訴，另為公訴不受理
    判決）；後來警方據報至現場處理車禍，徐昱鈞因另案通緝
    中，為免遭警方逮捕，竟基於偽造署押之接續犯意，在如附
    表之文件上，接續偽簽其胞妹「徐佳卿」之署押3次，足生
    損害於徐佳卿本人及本案交通案件後續偵查、審判程序之正
    確性。
二、案經南投縣政府警察局埔里分局報告臺灣南投地方檢察署檢
    察官偵查起訴。
    理  由
一、認定犯罪事實所憑證據及理由：訊據被告徐昱鈞對上開犯罪
    事實坦承自白（見院卷第166、175-176頁），並有南投縣政
    府警察局埔里分局道路交通事故現場圖2份、道路交通事故
    調查報告表㈠㈡、南投縣政府警察局道路交通事故110年6月20
    日0時30分談話紀錄表、南投縣政府警察局埔里分局交通事
    故處理小組道路交通事故當事人酒精測定紀錄表（見警卷第
    25-28、30、41頁）附卷為證，可以證明被告前開任意性自
    白與事實相符，可信為真實；本案事證明確，被告前開犯行
    堪予認定，應依法論科。　　
二、論罪科刑之理由：
  ㈠按行為人係以簽名之意，於文件上簽名，且該簽名僅在於表
    示簽名者個人身分，以作為人格同一性之證明，除此之外，
    再無任何其他用意者，即係刑法上所稱之「署押」，若於作
    為人格同一性之證明之外，尚有其他法律上之用意者，始該
    當刑法上之「文書」。而員警依法製作如附表所示文件，被
    告僅處於被測者、受詢問者之地位，而以署名方式確認本人
    身分之用，純屬署押之性質，尚難認為屬表示其有製作何文
    書或為某特定意思表示之意思，當不具刑法上之文書性質，
    是被告本件偽造者應僅屬署押；是核被告所為，係犯刑法第
    217條第1項之偽造署押罪。而被告於如附表所示文件上先後
    偽造署押之行為，基於同一隱匿身分之目的，且係於密切接
    近之時地實施，侵害同一之法益，各行為間之獨立性極為薄
    弱，依一般社會觀念難以強行分開，應視為數個舉動之接續
    施行，合為包括之一行為之接續犯予以評價，較為合理，故
    論以接續犯之一罪。
  ㈡查被告前於106年間，因竊盜案件，經臺灣高雄地方法院以10
    7年度原簡字第2號判決判處有期徒刑2月確定，於108年8月1
    2日易科罰金執行完畢，有被告之臺灣高等法院被告前案紀
    錄表附卷為證。查被告受有期徒刑執行完畢後，5年內故意
    再犯本案有期徒刑以上之罪，為累犯，本案衡酌前揭犯行與
    構成累犯之前案均屬故意犯罪，足見其對刑罰反應能力薄弱
    ，倘加重其最低法定本刑，並無司法院大法官釋字第775號
    所指罪刑不相當之情形，依刑法第47條第1項之規定加重其
    刑。
  ㈢以行為人責任為基礎，審酌被告恐為警發現其為通緝犯身分
    ，而佯以其胞妹之身分接受交通事件詢問及酒測，影響司法
    機關舉發、查緝違規程序之正確性，所為實屬不該；但考量
    其犯罪後始終坦承之態度，及考量被告自陳國中畢業之智識
    程度、以綁鋼筋為業、經濟狀況勉持、未婚、與父親同住等
    家庭生活情狀（見院卷第176頁），暨其犯罪動機、目的、
    手段、犯罪情節等一切情形，量處如主文所示之刑，並諭知
    易科罰金之折算標準。
三、沒收部分：被告於如附表各編號所示文件上，所偽簽「徐佳
    卿」之署名3枚，均屬偽造之署押，依刑法第219條規定，不
    問屬於犯人與否，宣告沒收之。
據上論斷，應依刑事訴訟法第273條之1第1項、第299條第1項前
段，判決如主文。
本案經檢察官王元隆提起公訴；檢察官林孟賢到庭執行職務。
中　　華　　民　　國　　111 　年　　9 　　月　　22　　日
　　　　　　　　　刑事第二庭    法　官　劉彥宏
以上正本與原本無異。
如不服本判決應於收受送達後20日內向本院提出上訴書狀，並應
敘述具體理由；其未敘述上訴理由者，應於上訴期間屆滿後20日
內向本院補提理由書（均須按他造當事人之人數附繕本）「切勿
逕送上級法院」。
告訴人或被害人如對於本判決不服者，應具備理由請求檢察官上
訴，其上訴期間之計算係以檢察官收受判決正本之日期為準。
                                書記官  劉  綺
中　　華　　民　　國　　111 　年　　9 　　月　　23　　日
　　　　　　　　　　　　　　　　　　
附錄本案論罪科刑法條：
中華民國刑法第217條第1項
偽造印章、印文或署押，足以生損害於公眾或他人者，處3年以
下有期徒刑。　　
附表：
編號 文件名稱 偽造署押之欄位 偽造之署押 卷證出處 1 道路交通事故現場圖 空白處 徐佳卿1枚 警卷第25頁 2 南投縣政府警察局道路交通事故談話紀錄表 被詢問人 徐佳卿1枚 警卷第30頁 3 南投縣政府警察局埔里分局交通事故處理小組道路交通事故當事人酒精測定紀錄表 被測人 徐佳卿1枚 警卷第41頁